【裁判字號】    88,易,1340
【裁判日期】    890210
【裁判案由】    竊盜
【裁判全文】
臺灣彰化地方法院刑事判決                        八十八年度易字第一三四號
    公訴人  臺灣彰化地方法院檢察署檢察官
    被  告  丙○○
右列被告因竊盜案件，經檢察官提起公訴 (八十八年度偵字第五三六九號)，本院判
決如左：
    主  文
丙○○連續攜帶兇器竊盜，處有期徒刑捌月。緩刑年。
扣案之鑰匙壹支沒收。
    事  實
一、丙○○意圖為自已不法之所有，且基於概括之犯意，先於民國八十八年四月二十
    八日凌晨二時三十分許，在彰化縣芬園鄉○○村○○路○段一三一號前，持自已
    所有之鑰匙一支，以用鑰匙啟動引擎之方法，竊取甲○○所有之車牌號碼ＪＳＧ
    ─五一九號重型機車，得手後，供已騎用，並於同日上午八時至九時間，在前開
    彰南路四段某處，拆卸該機車之車牌；後賡續前開竊盜概括之犯意，續於同日十
    時三十五分許，在彰化縣芬園鄉○○村○○路○段六四八巷二十號前，持客觀上
    具有危險性，可傷害人體之兇器板手一支，以用板手拆卸之方法，竊取乙○○所
    有車牌號碼ＬＩＧ─五八六號機車之車牌一面，得手後，於同日下午二時許，在
    彰化縣芬園鄉楓坑村友人莊炳煙住處，將所竊得之ＬＩＧ─五八六號機車車牌改
    懸於前開所竊得之重型機車上，曚混使用。嗣不知情之林聖學向丙○○借用該機
    車，於八十八年五月一日十七時許，林聖學騎乘該機車附載不知情之葉豐霖、謝
    國龍，途經彰化縣芬園鄉○○路三九九巷口為警查獲，並扣得前開丙○○之鑰匙
    一支，始循線查悉上情。
二、案經彰化縣警察局彰化分局報告臺灣彰化地方法院檢察署檢察官偵查起訴。
    理  由
一、右開事實，業據被告丙○○於本院審理中，坦承不諱，核與被害人甲○○、乙○○指陳失竊情節相符，並經證人林聖學、葉豐霖、謝國龍於警訊中供證明確，且
    有贓物領據二紙附卷可稽。至被告丙○○於警訊及偵查中辯稱：伊所竊取之甲○○之前開機車，並無懸掛車牌云云，查不惟與前開自白迴異，且亦與事實不符，
    故不足採信。事證已臻明確，被告丙○○之犯行，洵堪認定。
二、核被告丙○○持鑰匙竊取被害人甲○○所有之車牌號碼ＪＳＧ─五一九號重型機
    車之行為，係犯刑法第三百二十條第一項之竊盜罪；其持兇器板手竊取被害人乙○○所有車牌號碼ＬＩＧ─五八六號機車之車牌一面之行為，係犯刑法第三百二
    十一條第一項第三款之攜帶兇器竊盜罪，公訴人就此部分僅論以刑法第三百二十
    條第一項竊盜罪，實有誤會，起訴法條應予變更。被告丙○○前後二次竊盜犯行
    ，時間緊接，所為基本構成要件相同，顯係基於概括之犯意為之，為連續犯，應
    依較重之刑法第三百二十一條第一項第三款之攜帶兇器竊盜罪，論以一罪，並依
    法加重其刑。爰酌被告丙○○年青識淺，不思向上，為謀機車代步，竟連續竊取
    他人之財物，危害國民之財產益，應予懲戒，及所生之危害與其於本院審理中擔
    承犯行等一切情狀，量處如主文所示之刑。扣案之鑰匙一支係被告丙○○所有，
    供竊盜犯罪所用之物，此業據被告丙○○供承在卷，依法併予宣告沒收；另板手
    一支既未扣案，且亦非被告丙○○所有，已如前述，故不予宣告沒收。又被告丙○○前未曾受有期徒刑以上刑之宣告，有台灣彰化地方法院檢察署刑案資料查註
    紀錄表一紙在卷足稽，經此教訓，當知警惕而無再犯之虞，本院認本件所宣告之
    刑，以暫不執行為宜，爰依法宣告緩刑三年，以啟自新。
據上論斷，應依刑事訴訟法第二百九十九條第一項前段、第三百條，刑法第五十六條
、第三百二十一條第一項第三款、第七十四條第一款、第三十八條第一項第二款、罰
金罰鍰提高標準條例第一條前段，判決如主文。
本案經檢察官陳德芳到庭執行職務。
中      華      民      國      八十九      年    二    月      十      日
                                        台灣彰化地方法院刑事第三庭
                                            法      官  洪  志  賢
右正本證明與原本無異。
如不服本判決應於判決送達後十日內向本院提出上訴狀(須附繕本)。
告訴人或被害人對於判決如有不服具備理由請求檢察官上訴者，其上訴期間之計算係
以檢察官收受判決正本之日期為準。
                                            法院書記官  邱  柏  滄
中    華    民    國      八十九      年    二      月       十四       日
刑法第三百二十一條
犯竊盜罪而有左列情形之一者，處六月以上五年以下有期徒刑：
一、於夜間侵入住宅或有人居住之建築物、船艦或隱匿其內而犯之者。
二、毀越門扇、牆垣或其他安全設備而犯之者。
三、攜帶兇器而犯之者。
四、結夥三人以上而犯之者。
五、乘火災、水災或其他災害之際而犯之者。
六、在車站或埠頭而犯之者。
前項之未遂犯罰之。


司法院資訊處製作；財團法人民間司法改革基金會備份。
